臺灣高等法院刑事裁定
111年度抗字第121號
抗  告  人  
即  被  告  文曉龍



上列抗告人即被告因竊盜案件，不服臺灣桃園地方法院中華民國
111年1月14日裁定（111年度易字第33號），提起抗告，本院裁
定如下：
    主  文
抗告駁回。                                              
    理  由
一、原裁定意旨略以：被告文曉龍因涉犯刑法第320條第1項竊盜
    罪、刑法第321條第1項第1、2、3款之加重竊盜罪等，經原
    審訊問後，坦承檢察官起訴之犯罪事實及罪名，而核與本案
    之告訴人及被害人證述相符，並有監視錄影畫面在卷可稽，
    足認被告犯罪嫌疑重大，且依本院被告前案紀錄表所示，被
    告有多次竊盜紀錄，且先前所犯案件經定刑後入監執行，於
    110年11月5日甫假釋出獄，竟於同年月7日起至同年月20日
    止之短暫期間內，再為本件8次竊盜犯行，足見其有反覆實
    施竊盜犯罪之虞，經審酌比例原則後，認有羈押之必要，依
    刑事訴訟法第101條之1第1項第5款規定，裁定自111年1月14
    日起予以羈押3 月等語。
二、被告抗告意旨略以：被告對於本件起訴犯罪事實均坦承不諱
    ，更與證人即告訴人等證述相符，已無任何可查。縱被告有
    反覆實施之虞，亦不得推認被告保釋後會再犯，本件應可以
    具保、責付或限制住居替代羈押。況比照其他案件，縱他案
    被告為累犯或居無定所，法院亦允許交保。而被告雖甫於11
    0年11月5日假釋出監未幾，即再犯本案，惟迄今觀護人並未
    聲請撤銷假釋，顯見觀護人及檢察官並未認為被告係以犯罪
    為常業。被告再次犯罪，實因個人行為偏差、一時無業無收
    入而臨時起意、一時迷茫所致。被告亦願賠償每位被害人，
    只是目前情況不允許，但若具保在外，告訴人等可以強制扣
    款。又家中只剩母親1人，懇請法院依情理法考量，撤銷羈
    押裁定，准許被告交保云云。
三、按被告經法官訊問後，認為犯下列各款之罪，其嫌疑重大，
    有事實足認為有反覆實施同一犯罪之虞，而有羈押之必要者
    ，得羈押之：㈤刑法第320條、第321條之竊盜罪，刑事訴訟
    法第101條之1第1項第5款定有明文。次按羈押被告之目的，
    其本質在於確保訴訟程序得以順利進行、或為確保證據之存
    在與真實或為確保嗣後刑罰之執行，而對被告所實施剝奪其
    人身自由之強制處分。被告有無羈押必要，法院僅須審查被
    告犯罪嫌疑是否重大、有無羈押原因以及有無賴羈押以保全
    偵審或執行之必要，由法院就具體個案情節予以斟酌決定，
    如就客觀情事觀察，法院許可羈押之裁定或延長羈押之裁定
    ，在目的與手段間之衡量並無明顯違反比例原則情形，即無
    違法或不當可言。羈押審查程序，不在確認被告罪責與刑罰
    問題；乃在判斷有無保全必要，法院於審查羈押與否時，僅
    就卷證資料形式審查，並適用自由證明程序，而非以嚴格證
    明程序實質審理。又刑事訴訟法第101條之1所定之預防性羈
    押，係因考慮該條所列各款犯罪，一般而言，對於他人生命
    、身體、財產有重大之侵害，對社會治安破壞甚鉅，而其犯
    罪性質，從實證之經驗而言，犯罪行為人大多有一而再、再
    而三反覆為之的傾向，故為避免此種犯罪型態之犯罪行為人
    ，在同一社會環境條件下，再次興起犯罪之意念而再為同一
    之犯罪，因此透過拘束其身體自由之方式，避免其再犯，法
    院依該條規定決定是否應予羈押時，並不須有積極證據，足
    認其確實準備或預備再為同一之犯罪，而僅須由其犯罪之歷
    程觀察，其於某種條件下已經多次犯下該條所列之罪行，該
    某種條件，現在正存在於被告本身或其前犯罪之外在條件並
    未有明顯之改善，而可使人相信在此等環境下，被告有可能
    再為同一犯罪之危險，即可認定有反覆實施該條犯罪之虞。
四、經查：
  ㈠抗告人因涉嫌為起訴書所載8件竊盜案（竊盜罪1次、加重竊
    盜罪6次及加重竊盜未遂罪1次），為檢察官偵查終結後起訴
    ，經原審法院訊問後，抗告人坦承起訴書所載全部犯行，且
    其所涉上開犯嫌，有告訴人及被害人證詞、監視錄影畫面等
    為憑，足認其犯罪嫌疑重大，此原審法院羈押被告之前提事
    實，經本院核閱卷證，並無疑義。而依起訴意旨，被告自11
    0年11月7日起至同月20日之短期內，即涉犯8件竊盜案，且
    依本院被告前案紀錄表所示，被告有多次竊盜紀錄，且先前
    所犯案件經定刑後入監執行，於110年11月5日甫假釋出獄，
    竟於同年月7日起至同年月20日止之短暫期間內，再為本件
    多次竊盜犯行，確已有充分理由足認其有反覆實施同一竊盜
    或加重竊盜犯嫌之虞。
  ㈡而關於羈押必要性之裁量，上開羈押原因，事理上難透過具
    保、責付、限制住居等拘束人身自由較輕之手段加以防止，
    非予羈押，顯有礙於後續案件審理甚至執行，且衡諸被告於
    未及1個月之時間行竊8起，嚴重危害社會秩序，經權衡國家
    刑事司法權之有效行使、社會秩序及公共利益、被告人身自
    由之私益及其防禦權受限制程度，認為非予羈押，無法確保
    嗣後審判或執行程序之順利進行，因而無法以具保、責付、
    限制住居替代羈押；易言之，對被告為羈押處分係屬適當且
    必要，而符合比例原則，是本件羈押事由及必要性確實存在
    ，不能因具保而使之消滅。
　㈢又法院關於羈押原因及必要性之判斷，本即因個案情節互異
    而有不同之考量及決定，並非得一概比附援引，任意指摘法
    院之裁量違誤。被告空言執引他案主張本件同無羈押必要，
    自無理由。至被告所指本件所犯竊盜罪已無查證必要，此並
    非本件預防性羈押所應審究事項，另被告前案假釋是否遭撤
    銷、家中只剩母親1人等節，同無涉於預防性羈押之考量事
    由或必要性判斷。
五、綜上所述，原審審酌全案相關事證，斟酌訴訟進行程度及其
    他一切情事，認被告有刑事訴訟法第101條之1第1項第5款之
    羈押原因，且有必要性，裁定羈押被告，在目的與手段間之
    衡量，尚無違反比例原則，於法並無不合。被告執詞提起抗
    告，指摘原裁定不當，難認有理由，應予駁回。
六、據上論斷，應依刑事訴訟法第412條，裁定如主文。
中　　華　　民　　國　　111 　年　　1 　　月　　24　　日
                  刑事第二十六庭審判長法　官  劉嶽承
                                      法　官  王耀興
                                      法　官  古瑞君
以上正本證明與原本無異。
不得再抗告。
                                      書記官  林君縈
中　　華　　民　　國　　111 　年　　1 　　月　　24　　日